臺灣屏東地方法院刑事判決
111年度交簡上字第46號
上  訴  人  臺灣屏東地方檢察署檢察官
被      告  戴安  



上列上訴人因被告過失傷害案件，不服本院110年度交簡字第200
3號中華民國111年4月25日第一審刑事簡易判決（聲請簡易判決
處刑案號：臺灣屏東地方檢察署110年度偵字第7752號），提起
上訴，本院管轄之第二審合議庭判決如下：
    主      文
上訴駁回。
戴安緩刑貳年，緩刑期內應依附件即本院一一一年度交簡上附民
字第十號和解筆錄所示內容履行賠償義務。
    事實及理由
一、本案係在刑事訴訟法第348條於民國110年6月18日修正施行
    後，始由檢察官於111年5月11日提起上訴，此有臺灣屏東地
    方檢察署111年5月10日屏檢介月111請上35字第1119018008
    號函上所蓋本院收文戳章可考，自應適用修正後之現行刑事
    訴訟法第348條規定判斷上訴範圍（最高法院刑事大法庭110
    年度台上大字第5375號裁定意旨參照）。觀之檢察官所提上
    訴書之內容，及經本院當庭與公訴檢察官確認結果，本件檢
    察官僅就原判決關於量刑部分提起上訴（見簡上卷第96頁）
    ，是依刑事訴訟法第348條第3項規定，本件審理範圍僅及於
    原判決關於量刑之部分，其餘部分均非本院審理範圍，先予
    敘明。
二、本案據以審查量刑妥適與否之原審所認定犯罪事實、罪名：
  ㈠戴安於110年2月24日14時32分許，騎乘車牌號碼000-0000號普
    通重型機車(下稱本案機車)附載余宛臻，沿屏東縣恆春鎮西
    門路由北往南方向行駛，行經西門路與中正路258巷31弄交岔
    路口時，原應注意汽車在同一車道行駛時，除擬超越前車外
    ，後車與前車之間應保持隨時可以煞停之距離、汽車行駛時
    ，駕駛人應注意車前狀況，並隨時採取必要之安全措施，而
    依當時天候晴、日間自然光線、路面柏油乾燥無缺陷、無障
    礙物、視距良好等並無不能注意之情事，竟未注意及此，適
    李許美秀未考領普通輕型機車之合格駕駛執照，而無駕駛執
    照騎乘車牌號碼000-000號普通輕型機車附載李怡睿，沿西
    門路由北往南方向行駛在本案機車前方，亦行經上處，當場
    遭本案機車自後方追撞，致人、車倒地，李許美秀因而受有
    右側股骨轉子間骨折之傷害，李怡睿則受有右側鎖骨骨折、
    右側肩膀挫傷等傷害(李許美秀所涉過失傷害罪嫌部分，另
    為不起訴處分)。
  ㈡核被告戴安所為，係犯刑法第284條前段之過失傷害罪。又被
    告以一過失之駕車行為同時致告訴人李許美秀、李怡睿（下
    稱告訴人2人）受傷，為想像競合犯，應依刑法第55條之規
    定從一重處斷。又被告於肇事後，在具偵查犯罪權限之機關
    發覺其為肇事者前，於警方前往現場處理時，當場承認為肇
    事人，嗣並接受裁判，堪認符合自首之要件，爰依刑法第62
    條前段規定，減輕其刑。　
三、對原判決之上訴說明：　
　㈠檢察官上訴意旨略以：被告迄今未能與告訴人達成和解，犯
    後態度不佳，原審僅判處被告有期徒刑3月，難認妥適等語
    。
　㈡按關於刑之量定，係實體法上賦予法院得為自由裁量之事項
    ，倘原審法院未有逾越法律所規定之範圍，或濫用其權限，
    即不得任意指摘為違法（最高法院75年台上字第7033號判例
    意旨參照）。且在同一犯罪事實與情節，如別無其他加重或
    減輕之原因，下級審量定之刑，亦無過重或失輕之不當情形
    ，則上級審法院對下級審法院之職權行使，原則上應予尊重
    （最高法院85年度台上字第2446號判決意旨參照）。原審認
    被告罪證明確，且認定被告符合自首並接受裁判，依刑法第
    62條前段規定減輕其刑，並審酌被告駕車上路，本應謹慎注
    意遵守交通規則，以維護其他用路人之安全，竟未注意車前
    狀況及保持隨時可以煞停之距離，致生本件車禍，造成告訴
    人2人受傷，所為誠屬不該，惟念其犯後坦承犯行，態度尚
    可，且有意賠償告訴人2人，惟因與告訴人2人無法達成共識
    而未能和解，暨兼衡告訴人2人所受之傷勢、被告之過失情
    節、智識程度及家庭經濟狀況等一切情狀，量處有期徒刑3
    月，並諭知以新臺幣（下同）1,000元折算1日之易科罰金折
    算標準。經核原審之量刑尚屬允當，且已就被告本案違反注
    意義務之程度、告訴人所受傷勢，及雙方未能和解等情詳為
    審酌。其次，被告於本院審理期間，業與告訴人2人以50萬
    元成立和解乙情，有本院和解筆錄（如附件）在卷可參，足
    見被告尚知彌補其犯罪所生損害，犯後態度難謂不佳。是檢
    察官以前揭情詞，指謫原判決量刑過輕，提起上訴，自無理
    由，應予駁回。
四、被告前無論罪科刑紀錄，有臺灣高等法院被告前案紀錄表在
    卷可按，其因一時失慮致罹刑章，且於本院審理期間，已與
    告訴人2人成立和解，足見被告尚知彌補其所造成之損害，
    其經此教訓後，當知所警惕，信無再犯之虞，本院斟酌上情
    ，認本案所宣告之刑以暫不執行為適當，爰依刑法第74條第
    1項第1款規定，宣告緩刑2年，以勵自新。再者，本院斟酌
    被告雖與告訴人2人經和解成立，但實際上被告尚未履行完
    畢，為免被告於受緩刑宣告後未能依約履行，爰同時依刑法
    第74條第2項第3款規定，諭知被告應以如附件和解筆錄之內
    容向告訴人2人履行賠償義務，以保障告訴人2人權益；倘被
    告違反上開應行負擔之事項且情節重大者，依法其緩刑之宣
    告仍得由檢察官向本院聲請撤銷，併此敘明。
據上論斷，應依刑事訴訟法第455條之1第1項、第3項、第368條
，刑法第74條第1項第1款、第2項第3款，判決如主文。
本案經檢察官李忠勳聲請簡易判決處刑及提起上訴，檢察官王雪
鴻到庭執行職務。
中　　華　　民　　國　　111 　年　　9 　　月　　30　　日
                  刑事第二庭  審判長法  官　程士傑
                                    法  官　楊子龍
                                    法  官　黃虹蓁
以上正本證明與原本無異。
不得上訴。
中　　華　　民　　國　　111 　年　　9 　　月　　30　　日
                                    書記官　林靜慧
附錄本判決論罪科刑法條：
刑法第284條前段　　　　　　　　　　　　　
因過失傷害人者，處1年以下有期徒刑、拘役或10萬元以下罰金
；致重傷者，處3年以下有期徒刑、拘役或30萬元以下罰金。